【裁判字號】    90,易,898
【裁判日期】    900911
【裁判案由】    違反台灣省內菸酒專賣暫行條例
【裁判全文】
臺灣屏東地方法院刑事判決                            九十年度易字第八九八號
    公  訴  人  臺灣屏東地方法院檢察署檢察官
    被      告  甲○○
右列被告因違反臺灣省內菸酒專賣暫行條例案件，經檢察官提起公訴（九十年度偵字
第三八八○號）及移送併辦（九十年度偵字第五一○三號），本院判決如左：
    主  文
甲○○販賣未貼專賣憑證之菸類，處拘役貳拾日，如易科罰金，以參佰元折算壹日。
扣案未貼專賣憑證之七星牌洋菸拾肆條均沒收。
    事  實
一、甲○○係位於屏東縣屏東市○○路一七五號名人釣蝦場之負責人，明知未貼專賣
    憑證之菸類不得販賣，竟基於轉售營利之意思，於民國九十年六月間某日，以七
    星牌每條新台幣（下同）三百九十元之價格，購得未貼專賣憑證之七星牌未稅洋
    菸十四條，準備將上揭販入之未稅洋菸，以每包五十元之價格販賣予不特定之人
    ，以賺取差額利益，迄於九十年六月十六日二十二時三十分許，為警在上開釣蝦
    場查獲，並扣得上開未稅洋菸十四條。
二、案經屏東縣警察局屏東分局移送臺灣屏東地方法院檢察署檢察官偵查起訴。
    理  由
一、右揭事實業據被告甲○○坦承不諱，復有未貼專賣憑證之七星牌洋菸十四條扣案
    可資佐證，本件事證明確，被告犯行堪以認定。
二、按臺灣省內菸酒專賣暫行條例第三十七條第五款之販賣未貼專賣憑證菸類罪，並
    不以販入之後，復行賣出為構成要件，祇須以營利為目的，將未貼專賣憑證之菸
    類購入或賣出，有一於此，其犯罪即屬完成（最高法院八十二年度台非字第一二
    四號判決參照）。被告甲○○以營利之目的販入上開洋菸，雖未及賣出，仍屬販
    賣既遂行為，故核其所為，係違反臺灣省內菸酒專賣暫行條例第三十條第一項之
    規定，應依同條例第三十七條第五款論處。又公訴人移送併辦部分與起訴部分係
    屬同一事實，本院自得審酌。爰審酌被告素行、品行、犯罪之動機、目的、手段
    、販賣未貼專賣憑證之菸類危害公賣利益及稅收，惟尚未及賣出、所生之危害尚
    非重大及犯罪後之態度等一切情狀，量處如主文所示之刑，並諭知易科罰金之折
    算標準。扣案之未貼專賣憑證之七星牌洋菸十四條均應依臺灣省內菸酒專賣暫行
    條例第四十條第一款之規定宣告沒收。
三、公訴意旨以被告甲○○基於販賣未貼專賣憑證菸類之概括犯意，於九十年六月間
    某日購入數量不詳之七星牌香煙之即日起在上開釣蝦場連續販賣予不特定人，並
    以被告九十年六月十七日第二次警訊之自白為據。訊據被告甲○○辯稱：我還沒
    有賣出去就被查獲了等語。經查被告於第一次警訊筆錄否認犯行，於同日檢察官
    偵訊中亦供稱：「我以前蝦場賣合法洋菸，每月大約賣三、四條，所以向警方說
    每月能賣未稅洋菸三、四條」等語，參以被告為警查獲之上揭未貼專賣憑證洋菸
    非屬零散而係十四條整，是尚難以被告於第二次警訊中之自白遽為被告不利之認
    定，本院復查無其他確切之證據足資證明被告有公訴人所指之連續犯行，此部分
    之犯罪即屬不能證明，惟公訴人認此部分與前開論罪科刑部分具連續犯之裁判上
    一罪關係，爰不另為無罪之諭知。
據上論斷，應依刑事訴訟法第二百九十九條第一項前段，臺灣省內菸酒專賣暫行條例
第三十七條第五款、第四十條第一款，刑法第十一條、第四十一條第一項前段，罰金
罰鍰提高標準條例第一條前段、第二條，判決如主文。
中      華      民      國      九十      年      九    月    十一    日
                                      臺灣屏東地方法院刑事第一庭
                                          法  官    郭書豪
右正本證明與原本無異。
對於本判決如有不服應於收受送達後十日內向本院提出上訴書狀上訴於台灣高等法院
高雄分院並按他造當事人之人數附具繕本。
                                          書記官    潘豐益
中      華      民      國      九十      年      九    月    十一    日
附錄法條：
臺灣省內菸酒專賣暫行條例第三十七條
有左列各款行為之一者，處一年以下有期徒刑、拘役或科或併科五千元以
下罰金：
一  違反第六條之規定，以手工製造菸類' 酒類或變造專賣機關製造之菸
    類、 酒類者。
二  違反第七條之規定，種植菸草、製造酒類之白粞、紅粞、酒母或專供
    製造菸酒所用之機械、捲菸紙，印製菸酒之商標包裝紙，或其他憑證
    者。
三  違反第八條之規定者。
四  違反第九條之規定，設置菸草試驗場、菸葉乾燥室或其他專供菸草產
    製之一切設備者。
五  違反第三十條之規定，販賣或轉讓未貼專賣憑證之菸類或酒類者。


司法院資訊處製作；財團法人民間司法改革基金會備份。
